

CLEÍS A. S. PEREIRA ESTÁGIO EM ENGENHARIA ESTÁGIO EM DESENVOLVIMENTO DE SISTEMAS



CONTACT







BUTANTÃ, SÃO PAULO, SP



MEU PERFIL

Olá, Eu sou CLEÍS AURORA SILVEIRA PEREIRA, estudante de Engenharia de Controle e Automação, com experiência em hardware e software. Inglês intermediário a avançado. Conhecimento de pacote office, programação em C++, LabVIEW, Matlab e Solid Works. Atualmente estou cursando Desenvolvimento de Sistemas no SENAI para melhorar minhas habilidades de programação.



(2019 - 2020)

(2014 - 2019)

EDUCAÇÃO

TÉCNICO EM DESENVOLVIMENTO DE SISTEMAS SENAI (Informática - Campus São Paulo)

BACHARELADO EM ENGENHARIA DE CONTROLE E AUTOMAÇÃO

IFSP (Campus São Paulo)

PÓS-GRADUAÇÃO EM ENFERMAGEM OBSTÉTRICA (2007 - 2008)

UNASP (Campus São Paulo)

LICENCIATURA EM ENFERMAGEM (2004 - 2006)

Escola de Enfermagem da USP

BACHARELADO EM ENFERMAGEM (2002 - 2006)

Escola de Enfermagem da USP

IDIOMAS

INGLÊS

ALEMÃO





HABILIDADE TÉCNICA

PACOTE OFFICE

HTML & JS

SOLID WORKS



LABVIEW





EXPERIÊNCIA

INICIAÇÃO CIENTÍFICA: "Dispositivo para medição de Força (2017 - ATUAL)de Preensão"

IFSP, São Paulo, SP

DESAFIO BRIGHT

Bright + IFSP, São Paulo, SP

ENFERMEIRA OBSTETRA

Hospital San Paolo, São Paulo, SP

ENFERMEIRA OBSTETRA

Hospital Metropolitano, São Paulo, SP

ENFERMEIRA OBSTETRA

Hospital Sino Brasileiro, São Paulo, SP



HABILIDADE PESSOAL

FLEXIBILIDADE



RESPONSILIDADE



COLABORAÇÃO



ASSIDUIDADE





(2016 - 2017)

(2014)